---
title: "Simulación: Tarea 4"
author: 
- "Luis Gerardo Martínez Valdés"
- "Emiliano Pizaña Vega"
- "Fausto Membrillo Fuentes"

date: "Otoño 2021"
output: pdf_document
number_sections: TRUE
---
\vspace{3cm.}

\begin{center}
\includegraphics{itamlogo.png}
\end{center}

\newpage

````{r,echo= FALSE,results=FALSE, message =FALSE, warning= FALSE}
library(FactoMineR)
library(factoextra)
library(ggplot2)
library(readr)
library(dbplyr)
library(ggthemes)
library(stringr)
````

# Pregunta 1 

## (a)

\begin{center}
\includegraphics{Ej1T4SIMa.png}
\end{center}
\begin{center}
\includegraphics{Ej1T4SIMb.png}
\end{center}


```{r}

#Ejercicio simular cadena de markov donde Xn=(X1n,X2n).
#Xin = num componentes en el armario i al tiempo n (o despues de n horas)

#Espacio de estados S = {(0,0), (0,1), (0,2), (1,0), (2,0) }.
#La matriz de probabilidades de transicion entre esos 5 estados es
#P = [.5 .35 .15 0 0; .15 .5 0 0 .35; .35 0 .5 .15 0; 0 0 .5 .5 0; 0 .3 0 0 .7]

set.seed = 1234  #para poder replicar los resultados, ya que dependen de 
#numeros aleatorios
probs = c(.5,.35,.15,0,0,.15,.5,0,0,.35,.35,0,.5,.15,0,0,0,.5,.5,0,0,.3,0,0,.7)
P <- matrix(data=probs,nrow=5,ncol=5,byrow=TRUE)

#------------------------------------
#funcion auxiliar para ver el estado estacionario de la cadena de markov
matrizPotencia <-function(P,pot){
  resultado=P
  for (j in 2:pot){
    resultado=resultado%*%P
  }
  matrizPotencia = resultado
}
###################################
numPasos = 500
pasoActual = 0
estadoActual=c(0,0)
numEdoAct = 1
print(numEdoAct)
listaEstadosVisito = rep(0,numPasos+1)
listaEstadosVisito[1] = 1
for (pasoActual in 1:numPasos){
  #numEdoAct = numEstadoActual(estadoActual[1],estadoActual[2])    
  #ver si estoy en el estado 1,2,3,4 o 5
  #print(numEdoAct)
  numEdoAct = sample(1:5, 1, prob = P[numEdoAct,1:5])
  #print(numEdoAct)
  listaEstadosVisito[pasoActual] = numEdoAct
}
print(listaEstadosVisito)
proporcionApagadaMaq1 = sum(listaEstadosVisito==4)/numPasos  
#proporcion de tiempo que esta en estado 4 ( X=(2,0) )

proporcionApagadaMaq2 = sum(listaEstadosVisito==5)/numPasos  
#proporcion de tiempo que esta en estado 5 ( X=(0,2) )

print(proporcionApagadaMaq1)
print(proporcionApagadaMaq2)
#salieron 0.002 y 0.484
#ESAS SON PARA ESTA MUESTRA, LAS PROPORCIONES EXACTAS SE OBTIENEN CON EL VECTOR
#DE ESTADO ESTACIONARIO (sale de resolver (pi1,pi2,...,pi5)=(pi1,pi2,...,pi5)*P junto con pi1+...+pi5=1)
#IGUAL SE PUEDE OBTENER ELEVANDO LA MATRIZ P A UNA POTENCIA GRANDE Y VIENDO SUS COLUMNAS:
PotenciadeP = matrizPotencia(P,100)   #estoy calculando P^100
print(PotenciadeP)
#ahi se ve (columnas 4 y 5) que las probabilidades (proporciones)
#son cercanas a 0.0194 y 0.4116  (1.94% y 41.16%)

```

# Pregunta 2

##(a)
```{r, results=TRUE, message=FALSE, warning=FALSE }
lambdat <- function(t, T0){
  for(i in 0:T0){
    if(t <= ((2*i) + 1) & t > 2*i) {
      z <- 3
      return(z)
    }
    else 
      z <- 5
  }
  return(z)
}

p.nohomogeneo <- function(lambdat,n){

  lambda <- 5 #constante que mayoriza
  TT <- rexp(n,lambda) 
  s <- cumsum(TT) 
  u <- runif(n) 
  
  ss <- s[u <= lambdat(s,n)/lambda]
  Ns <- 1:length(ss)
  plot(ss, Ns, type = "s") 
  return(list(epocas = ss, cuenta= Ns))
}
x <- p.nohomogeneo(lambdat,100)
```


## (b)
```{r,warning=FALSE, results=TRUE}
lambdat <- function(t, T0){
  for(i in 0:T0){
    if(t <= ((2*i) + 1) & t > 2*i) {
      z <- 3
      return(z)
    }
    else 
      z <- 5
  }
  return(z)
}

p.nohomogeneo <- function(lambdat){
  
  lambda <- 5 #constante que mayoriza
  i <- 1
  ss <- NULL
  while(length(ss) != 100)
  {
    TT <- rexp(i,lambda) 
    s <- cumsum(TT) 
    u <- runif(i) 
  
    ss <- s[u <= lambdat(s,i)/lambda]
    i <- i + 1
  }
  Ns <- 1:length(ss)
  plot(ss, Ns, type = "s") 
  return(list(epocas = ss, cuenta= Ns))
}

x <- p.nohomogeneo(lambdat)
```


## (c)

```{r}
ppois(2,6.75,lower.tail = FALSE) #lambda nos queda como 6.75
```

# Pregunta 3
Queremos simular un Proceso Poisson no-homogéneo con función de intensidad $\lambda= \lvert sen(t) \rvert$

```{r, results= TRUE, message = FALSE, warning= FALSE}
#Creamos funcion intencisidad
lambda.t<- function(t){abs(sin(t))}


# Creamos el proceso Poisson N-Hom
ppoisson.nh<- function(lambda.t,n){
  lambda<- 1 #Aqui mayoritamos la funcion lambda.t
  T.exp<- rexp(n, lambda) #Generamos va's exponenciales
  tiempos<- cumsum(T.exp) #Suma Acumulativa de tiempos
  u<- runif(n)  #Generamos va's uniformes
  
  #Verificamos los tiempos que complen la condicion de aceptacion
  tiempos.a<- tiempos[u <= lambda.t(tiempos)/lambda]
  N.t<- 1:length(tiempos.a) #Contador
  
  #Graficamos
  plot(tiempos.a, N.t, type = 's',col='tomato',lwd=2, xlab = 't', ylab = 'N(t)', 
       main= "Sim. Proceso Poisson No Homogeneo")
  return(list(t=tiempos.a, contador= N.t))
  
}

Nt<- ppoisson.nh(lambda.t,100)

```


# Pregunta 4
Datos: 

\begin{itemize}

\item $N_{1}(t) \sim ~Poiss(3/día)$
\item $N_{2}(t) \sim ~Poiss(4/día)$
\item Máquina shock 1 falle: $p_{1}=0.011$
\item Máquina shock 2 falle: $p_{2}=0.005$
\item $N(t) \equiv \#$ de reemplazos de la máquina sobre el intervalo $(0,t]$
\end{itemize}

## (a)

Sabemos que  la distribución Poisson tiene la propiedad aditiva sobre su tasa. Entonces: 



$N_{1}(t)+N_{2}(t) \sim ~Poiss(3+4=7/día)=Poiss\Bigg(\frac{7}{3}~ por~turno~de~8~hrs.\Bigg)$



Por lo tanto, 

$\mathbb{E}[N_{1}(t)+N_{2}(t)]=\frac{7}{3}~;~Var[N_{1}(t)+N_{2}(t)]=\frac{7}{3}~ hrs.$

## (b)
Sabemos que el promedio de shocks en un día es $3+4=7$, por lo que el promedio de shocks en una hora es $7/24$. Definimos $X \sim ~Poiss(\frac{7}{24})$. Así, 

\begin{equation*}
    \mathbb{P}(X=2)= \frac{e^{-.292}* .292^{2}}{2!}\approx 0.03183624
  \end{equation*}
  
  
## (c)
\begin{center}
\includegraphics{Ej4c_Tarea4SIM.jpeg}
\end{center}


# Pregunta 5

Sea $T\equiv$número de eventos en un periodo de tiempo.

\begin{equation*}
    \mathbb{P}(T \geq 2)=0.28 \iff \mathbb{P}(T < 2)=\mathbb{P}(T = 0)+\mathbb{P}(T =1)=0.72
  \end{equation*}

Así, 

\begin{equation*}
    \frac{e^{-\lambda}\lambda^{0}}{0!}+\frac{e^{-\lambda}\lambda^{1}}{1!}=e^{-\lambda}+\lambda e^{-\lambda}=(1+ \lambda)e^{-\lambda}=0.72
  \end{equation*}
Resolviendo la eqcuación se tiene que $\lambda=1.04285$ ya que por definición $\lambda>0$.


# Pregunta 6

Primero para cada instante $t$ tenemos que $X(t)$ es el número de clientes que ya fueron atendidos y $Y(t)$ el número de clientes que se estan atendiendo en el momento $t$.
Queremos calcular la esperanza y varizna de $X(t)$ para poder determinar su distrubución. Por lo que tenemos que:
\[ E(x(t))= 5 \int_{0}^{t} e^{(-x/40)} \,dx\ = 5*40(1-e^{(-t/40)})
\]
Al tomar $t = 120$ tenemos:
\[40(1-e^{(-t/40)}) = 5*38 = 190
\]
Y por otro lado tenemos
\[V(x(t)) = 190
\]
Por lo tanto tenemos que $X \sim Poiss(190)$

```{r, results=FALSE, warning=FALSE}

n <- 190
lambda = 5
TA <- rexp(n,rate=1/lambda)
tau <- cumsum(TA) #tiempos en donde ocurren los eventos 
Nt <- 1:length(tau) 
plot(c(0,tau), c(0,Nt), type="S",main="Proceso Poisson", 
     xlab = expression(tau[n]), ylab=expression(N[t])) 

```


# Pregunta 7 


## (a)

\begin{center}
\includegraphics{Ej1a_T4SIM.png}
\end{center}


## (b) y (c)

```{r,warning=FALSE, results=TRUE}
options(width = 150, digits = 3)
BGeo <- function(n, TT, a, b, S0 = 100){
  #Función para generar un proceso Browniano Geométrico
  #n es el número de puntos de partición del intervalo [0,TT]
  #a es el drift y b la volatilidad
  dt <- TT/n #incremento de los intervalos para cubrir [0,TT]
  S <- S0 #valor inicial
  for(i in 2:(n+1)){
    S <- append(S, S[i-1]*exp((a-b^2/2)*dt + b*sqrt(dt)*rnorm(1)))
  }
  return(S)
}
suma=0
for (i in 1:10){
par(new=TRUE)
bg<-BGeo(30, 1, -5/24, 0.5, 1)
plot(bg, type = "l",col= i, ylim = c(0,3),
     xlab = "tiempo", ylab = expression(S[t]))
suma=suma+bg[30]
}
promedio<-suma/i
# Se puede concluir que St tiene una distribución lognormal para t grande y fija
```


## (d) y (e)
```{r, results=TRUE, warning=FALSE}
options(width = 150, digits = 3)
BGeo <- function(n, TT, a, b, S0 = 100){
  #Función para generar un proceso Browniano Geométrico
  #n es el número de puntos de partición del intervalo [0,TT]
  #a es el drift y b la volatilidad
  dt <- TT/n #incremento de los intervalos para cubrir [0,TT]
  S <- S0 #valor inicial
  for(i in 2:(n+1)){
    S <- append(S, S[i-1]*exp((a-b^2/2)*dt + b*sqrt(dt)*rnorm(1)))
  }
  return(S)
}
suma=0
for (i in 1:100){
  par(new=TRUE)
  bg<-BGeo(30, 1, -5/24, 0.5, 1)
  #plot(bg, type = "l",col= i, ylim = c(0,3),
      # xlab = "tiempo", ylab = expression(S[t]))
  suma=suma+bg[30]
}
promedio100<-suma/i
suma1=0
for (i in 1:1000){
  par(new=TRUE)
  bg1<-BGeo(30, 1, -5/24, 0.5, 1)
  #plot(bg, type = "l",col= i, ylim = c(0,3),
  # xlab = "tiempo", ylab = expression(S[t]))
  suma1=suma1+bg1[30]
}
promedio1000<-suma1/i
#Podemos decir con claridad que cuando n tiende a infinito el promedio tiende
#a la media de una distribución lognormal
```

# Pregunta 8

## (a)
```{r, results=FALSE}
WienerGeo <- function(n,TT,a,b,S0){
  dt <- TT / n
  S <- S0
  for(i in 2:(n+1)){
    S <- append(S, S[i-1]*exp((a-b^2/2)*dt + b*sqrt(dt)*rnorm(1))) }
  return(S)
}
WienerGeo(5000,5000/12, .10, .30 ,1) #Muestra
```


## (b)

```{r, results=FALSE}
WienerGeo_mod <- function(n,TT,a,b,S0){
  dt <- TT / n
  S <- S0
  for(i in 2:(n+1)){
    k <- (S[i-1]*exp((a-b^2/2)*dt + b*sqrt(dt)*rnorm(1)))
    S <- append(S, k)
  }
  for(i in 2:(n+1)){
    t <- (i-1)*dt
    S[i] <- S[i]/t
  }
  
  return(S)
}

X <- WienerGeo_mod(3000,3000/12, .10, .30 ,1) 

plot(X, type = "l", ylim = c(0,5000), xlab = "tiempo", ylab = expression(S[t]))
```


## (c)

```{r, results=FALSE}
WienerGeo_mod1 <- function(n,TT,a,b,S0){
  dt <- TT / n
  S <- S0
  for(i in 2:(n+1)){
    k <- (S[i-1]*exp((a-b^2/2)*dt + b*sqrt(dt)*rnorm(1)))
    S <- append(S, k)
  }
  q <- max(S)
  for(i in 2:(n+1)){
    t <- (i-1)*dt
    S[i] <- ((S[i] - q*t)^2)/t
  }
  
  return(S)
}

X <- WienerGeo_mod(3000,3000/12, .10, .30 ,1) 

plot(X, type = "l", ylim = c(0,5000), xlab = "tiempo", ylab = expression(S[t]))
```





